Inventaris van het archief van de Arbeidsinspectie, District 3 te Rotterdam, 1917-1998
Nationaal Archief, Den Haag
Ministerie van Sociale Zaken en Werkgelegenheid: Arbeidsinspectie District 3 te Rotterdam
Arbeidsinspectie Rotterdam
1917-1998
merendeel 1940-1994
5047
1.00 meter; 40 inventarisnummers.
Normale geschreven, getypte en gedrukte documenten, geen bijzondere handschriften.
Nationaal Archief, Den Haag
Ministerie van Sociale Zaken en Werkgelegenheid / Derde District van de Arbeidsinspectie te Rotterdam
Het archief bevat onder meer stukken betreffende de werkzaamheden gedurende de Tweede Wereldoorlog, buitenlandse studiereizen, veiligheidsvoorschriften, en daarnaast ook periodieke verslagen.
Archiefvorming
Geschiedenis van de archiefvormer
De volledige historische achtergronden en ontwikkelingen van het 3e District van de Arbeidsinspectie te Rotterdam zijn uitgebreid beschreven in de volgende publicatie: 24. Ter bevordering van menswaardige arbeid. Rapport institutioneel onderzoek op het beleidsterrein arbeidsomstandigheden, 1940-1993 (samenstelling: M. Schaap, A. Spieksma; ISBN 90-74442-25-0), 's-Gravenhage 1994.
Geschiedenis van het archiefbeheer
De verwerving van het archief
Het archief is krachtens bepalingen van de Archiefwet overgebracht.
Inhoud en structuur van het archief
2.15
Selectie en vernietiging
Voor de selectie werd gebruik gemaakt van het 'Basis Selectie Document (BSD) beleidsterrein arbeidsomstandigheden, 1940-1993'.
Voor de ondersteunende processen kon gebruik worden gemaakt van de Lijst van voor vernietiging in aanmerking komende stukken behorende tot de archieven van het Ministerie van Sociale Zaken en Volksgezondheid van 16 januari 1967.
Het te vernietigen bestand is, na verkregen toestemming, conform het Rijksoverheidscontract overgebracht naar Van Gansewinkel Nederland BV en daar op de gebruikelijke manier vernietigd.
Ordening van het archief
Het archief is allereerst ingedeeld naar beleidsterrein. Met een beleidsterrein wordt bedoeld een afgebakend onderwerp van overheidsbemoeienis, in dit geval dus: "Arbeidsomstandigheden", en daarnaast "Ondersteunende Processen".
Per beleidsterrein is het archief onderverdeeld naar handeling. Per handeling zijn de beschrijvingen van de dossiers vermeld. Een handeling wordt verricht door een actor ter uitvoering van een taak, of op grond van een wettelijke bevoegdheid. Een actor is een overheidsinstelling die bevoegd is zelfstandig op te treden (bijvoorbeeld een minister) binnen het beleidsterrein. Op een beleidsterrein treden meerdere actoren handelend op.
Aanwijzingen voor de gebruiker
Openbaarheidsbeperkingen
Volledig openbaar.
Materiële beperkingen
Andere toegang
Het archief was aanvankelijk beschreven in de Institutionele Toegangen:
5.000.5047 - ?
5.024.5047 - Inventaris van het archief van het Ministerie van Sociale Zaken en Werkgelegenheid: Derde District van de Arbeidsinspectie te Rotterdam, (1917) 1940-1994 (1998)
Aanvraaginstructie
Openbare archiefstukken kunnen online worden aangevraagd en gereserveerd. U kunt dit ook via de terminals in de studiezaal van het Nationaal Archief doen. Om te kunnen reserveren dient u de volgende stappen te volgen:
U maakt een profiel aan op www.gahetna.nl, en logt vervolgens in
Via de archiefinventaris (alleen de beschrijvingen met rode nummers) selecteert u het gewenste archiefstuk door op de knop 'Reserveren' te klikken
In het volgende scherm geeft u aan op welke dag u het archiefstuk wilt inzien
Indien u zich bevindt in de studiezaal en een tafelnummer heeft ontvangen kunt u dit nummer vermelden. Als u geen tafelnummer heeft kunt u tafelnummer 777 laten staan
Vervolgens bevestigt u uw reservering door deze te versturen.
Verwant materiaal
Beschikbaarheid van kopieën
Verwante archieven
Stukken van vóór 1940 zijn opgenomen in een andere toegang: 3.13.08 - Inventaris van het archief van het Ministerie van Sociale Zaken en Werkgelegenheid: Derde District van de Arbeidsinspectie te Rotterdam, 1901-1939 (1940).
Beschrijving van de series en archiefbestanddelen
- Ondersteunende processen -, 000
  - Ondersteunende processen (Sociale Zaken en Werkgelegenheid) 1945-, 10
    Actor: Minister van Sociale Zaken en Werkgelegenheid
    - Verslagen van lezingen door ambtenaren van de dienst., 1947-1963; 30-37
      - Lezing inzake het onderwerp veiligheid, 1947, 30
      - Lezing inzake ongevalsbestrijding, gehouden op de scheepsbouw- en scheepvaarttentoonstelling 'Europoort', 1963, 37
    - Staat met een overzicht van de commissies binnen het district waarin ambtenaren van de dienst zitting hebben, met geleidebrief., 1951; 26
    - Verslagen van studiereizen, dienstreizen en lezingen door ambtenaren van de dienst., 1953-1981; 31-44
      - Verslag van een studiereis naar Engeland ter bestudering van het parttime onderwijs, 1953, 31
      - Verslag van een veiligheidscursus houtbewerkingsmachines, 1953, 32
      - Verslag van een instructiedag over schiethamers, 1955, 33
      - Verslag van een lezing over de taak van de veiligheidsinspecteur, 1960, 34
      - Verslag van een studiereis naar Hamburg en Bremen te bestudering van de veiligheid van stellingconstructies in de scheepsbouw, met bijlagen, 1961, 35
      - Verslag naar aanleiding van deelname aan een conferentie over veiligheidseducatie, 1967, 38
      - Verslag van een werkbezoek aan Stockholm in verband met verlenging van de Euromast, met bijlage, 1969, 39
      - Rapport naar aanleiding van een stage in West-Duitsland en België inzake de omgang met gevaarlijke stoffen, 1970, 40
      - Verslag van een bezoek aan het symposium 'Safety and Health in Shipbuilding and Shiprepairing' te Helsinki, 1971, 41
      - Verslag van de begeleiding van een aantal EEG-stagaires aan scheepsbouw- en scheepsherstelinrichtingen, met bijlagen, 1972, 42
      - Rapport inzake deelname aan een EEG-stage in Frankrijk en Italië ter bestudering van de veiligheid in scheepsbouwherstelinrichtingen, 1973, 43
      - Verslag van deelname aan de EEG-stage 'The control of major hazards te Londen, 1981, 44
    - Samenstelling klachtenformulier en procedure klachtenbehandeling., 1976-1978; 27
- Arbeidsomstandigheden (SZW) 1940-1998, 024
  - Het geven van nadere voorschriften in het belang van de veiligheid bij arbeid met tankschepen. 1974-1997, 193
    Grondslag: Veiligheidsbesluit tankschepen (Stb. 1974, 566), art. 19, eerste lid, in werking (Stb. 1974, 684), buiten werking (Stb. 1997, 60).
    Datum: 31-01-1997
    - Richtlijnen voor het gasvrij- en schoonmaken van tankschepen., 1957-1966; 25
  - Het voorbereiden van, deelnemen aan en rapporteren over vergaderingen van overleg- en bestuursvergaderingen van internationale organisaties omtrent arbeidsomstandighedenaangelegenheden. 1940-, 1
    Product: Verslagen, notulen, notities, rapporten.
    - Rapport naar aanleiding van deelname aan de 'World Health Organisation Fellowship' in Italië., 1962; 36
  - Het meewerken aan ministerie-breed beleid, voorzover het arbeidsomstandigheden betreft. 1940-, 6
    Product: Sociale Nota's.
    - Besprekingen technische ambtenaren en controleurs., 1965-1973; 22
  - Het evalueren van het arbeidsomstandighedenbeleid. 1990-, 8
    Bron: Regeringsstandpunt over het centraal thema 'Beleidsevaluatie-onderzoek bij de rijksdienst' 1990.
    Product: Evaluatie.
    - Verslag van de werkzaamheden gedurende de oorlogsjaren., 1945; 12
  - Het voorbereiden van het overleg met en informeren van de Staten-Generaal, voor zover het arbeidsomstandigheden betreft. 1940-, 10
    Product: Antwoorden op kamervragen.
    Tijdelijke versoepeling aansluitingsverplichting bedrijven Klasse I bij gecertificeerde arbodiensten (Stcrt. 1995, 227).
    - Beantwoording kamervragen over de voorwaarden voor het verlenen van een Hinderwetvergunning aan een viertal chemische bedrijven., 1965; 23
  - Het stellen van nadere regels ten aanzien van de veiligheid van hijs- of hefwerktuigen. 1982-1997, 88
    Grondslag: Veiligheidsbesluit fabrieken of werkplaatsen (Stb. 1938, 872), gewijzigd (Stb. 1977, 52), art. 140, elfde lid, in werking (Stb. 1982, 177), buiten werking (Stb. 1997, 60).
    - Verslag van de Commissie ter bestudering van nadere veiligheidsvoorschriften voor heiwerken, die met stoomblokken zijn uitgerust., 1948; 21
  - Het stellen van regels ten aanzien van het werken met gevaarlijke stoffen. 1978-1997, 94
    Grondslag: Veiligheidsbesluit fabrieken of werkplaatsen (Stb. 1938, 872), gewijzigd (Stb. 1977, 52), art. 160, vijfde lid, in werking (Stb. 1978, 15), gewijzigd (Stb. 1989, 416), art. 160, zesde lid, buiten werking (Stb. 1997, 60).
    - Rapport inzake de omgang met gevaarlijke stoffen., 1970; 24
  - Het opstellen van periodieke verslagen. 1940-, 971
    Product: Jaarverslagen, Europese-verslagen en dergelijke.
    Datum: 01-12-2000
    - Jaarverslagen., 1941-1972; 2-11
      - 1940, 2
      - 1941, 3
      - 1942, 4
      - 1943, 5
      - 1944-1945, 6
      - 1951-1952, 7
      - 1953, 8
      - 1960-1962, 9
      - 1963-1965, 10
      - 1966-1971, 11
    - Maandrapporten., 1947-1971; 14-20
      - 1947-1948, 14
      - 1949-1950, 15
      - 1951-1952, 16
      - 1953-1956, 17
      - 1957-1964, 18
      - 1965-1968, 19
      - 1969-1971, 20